台灣台中地方法院刑事判決　　　　　　　　　　　　九十三年度易字第二０二七號
　　公　訴　人　台灣台中地方法院檢察署檢察官
　　被　　　告　甲○○
右列被告因違反電子遊戲場業管理條例案件，經檢察官聲請以簡易判決處刑（九十三
年度偵字第三八六七號），本院認為不宜以簡易判決處刑，應依通常程序審理判決如
左：
    主    文
甲○○違反未依電子遊戲場業管理條例規定辦理營利事業登記，不得經營電子遊戲場
業之規定，處拘役肆拾日，如易科罰金，以參佰元折算壹日。
扣案之電子遊戲機「滿貫大亨」壹台（含ＩＣ板壹塊）、「宇宙悍將」壹台（含ＩＣ
板壹塊）及新台幣貳仟貳佰捌拾元，均沒收。
    犯罪事實
一、甲○○明知未依電子遊戲場業管理條例規定辦理營利事業登記，不得經營電子遊
    戲場業，竟自民國九十三年一月三日起，在台中縣大甲鎮○○路八之一號「承泰
    行」店內，擺設「滿貫大亨」一台、「宇宙悍將」一台等電子遊戲機共二台供不
    特定之人打玩以營利，而經營電子遊戲場業。嗣經警於九十三年一月二十八日，
    在上址查獲，並當場扣得電子遊戲機「滿貫大亨」一台、「宇宙悍將」一台及機
    台內之新台幣（下同）捌拾元與供兌換之零錢貳仟貳佰元。
二、案經台中縣警察局大甲分局報請台灣台中地方法院檢察署檢察官偵查後聲請簡易
    判決處刑，本院依通常程序審理。
    理    由
一、被告甲○○固坦承未依電子遊戲場業管理條例之規定辦理營利事業登記，及在上
    開時地擺設其所有之電子遊戲機「滿貫大亨」一台、「宇宙悍將」一台等事實，
    惟否認有違反電子遊戲場業管理條例之犯行，辯解稱其所擺設之遊戲機台不屬於
    電子遊戲機，只是附設遊戲而已，而且「滿貫大亨」及「宇宙悍將」這兩種機台
    沒有在營業，現場照片中顯示有標明每台售價兩萬元，其是在販賣這兩台機台云
    云。
二、惟查：
（一）本案經警查獲之「滿貫大亨」及「宇宙悍將」等機具，屬於電子遊戲場業管理
      條例所規定之娛樂類電子遊戲機，有經濟部九十三年十一月一日經商字第０九
      三０二一七六八二０號函一紙在卷可憑，顯見被告自九十三年一月三日起，在
      台中縣大甲鎮○○路八之一號「承泰行」店內所擺設之「滿貫大亨」及「宇宙
      悍將」等機具，確屬電子遊戲場業管理條例所規定之娛樂類電子遊戲機。
（二）被告雖辯稱其擺設之「滿貫大亨」及「宇宙悍將」等機台僅係作販賣之用，並
      沒有在營業，惟本件機台查獲時，確有插上電源營業並處於可供人把玩之狀態
      ，業經證人王翔瑤於警詢時供陳明確，並有現場照片十二幀、營業總表一張附
      卷可稽，此外復有前開電子遊戲機機「滿貫大亨」壹台（含ＩＣ板一塊）、「
      宇宙悍將」壹台（含ＩＣ板一塊）、機台內零錢捌拾元、供兌換之零錢貳仟貳
      佰元扣案可佐。綜上所述，足徵被告所辯無非飾卸之詞，不足採信。是本件事
      證明確，被告犯行堪以認定，應予依法論科。
三、被告甲○○未依電子遊戲場業管理條例之規定辦理營利事業登記證，即擅自在其
    所經營之「承泰行」店內擺設電子遊戲機供人把玩，核其所為，係違反電子遊戲
    場業管理條例第十五條「未辦理營利事業登記證，不得經營電子遊戲場業。」之
    規定，應依同條例第二十二條之規定論處。按所謂經營電子遊戲場「業」，係指
    「業務」而言，而刑法上所謂業務，係指以反覆同種類之行為為目的之社會活動
    。故被告於前開時、地經營電子遊戲場業之行為雖有數日，把玩之客人雖有多人
    ，仍應論以單純一罪。爰審酌被告設置之電子遊戲機數量不多，規模不大，目的
    僅係貪圖小利，惡性並非重大，犯罪手段尚屬和平及其經營時間不長等一切情狀
    ，量處如主文所示之刑，並諭知易科罰金之折算標準。
四、扣案之電子遊戲機具「滿貫大亨」壹台（含ＩＣ板一塊）、「宇宙悍將」壹台（
    含ＩＣ板一塊）、供兌換之零錢貳仟貳佰元及機具內之零錢捌拾元，分別為被告
    所有供犯罪所用及被告所有因犯罪所得之物，應依刑法第三十八條第一項第二款
    、第三款之規定宣告沒收之。
五、聲請簡易判決處刑意旨另以被告同時擺設「神秘的魔法石」二台、「夢幻精靈禮
    品機」二台電子遊戲機，係供不特定人遊戲，經營電子遊戲場業，認被告該部分
    亦違反電子遊戲場業管理條例第十五條「未辦理營利事業登記證，不得經營電子
    遊戲場業。」之規定，應依同條例第二十二條之規定論處。惟查，扣案之「神秘
    的魔法石」二台及「夢幻精靈禮品機」二台，經本院依職權向主管機關經濟部函
    詢並請鑑定，經濟部電子遊戲機評鑑委員會評鑑結果，認該等機具均非屬電子遊
    戲機，有經濟部九十三年十一月一日經商字第０九三０二一七六八二０號函一紙
    附卷可憑，是此部分就不能證明被告犯罪，而聲請簡易判決處刑意旨認此部份與
    前開論罪科刑部分，乃為單純一罪，爰不另為無罪之諭知。又扣案之「神秘的魔
    法石」二台、「夢幻精靈禮品機」二台等機具，既經本院認定非屬於電子遊戲場
    業管理條例所規定之娛樂類電子遊戲機，自非屬被告所有供犯罪所用之物，爰不
    予宣告沒收，附予敘明。
據上論斷，應依刑事訴訟法第四百五十二條、第二百九十九條第一項前段，電子遊戲
場業管理條例第二十二條，刑法第十一條前段、第四十一條第一項前段、第三十八條
第一項第二款、第三款，罰金罰鍰提高標準條例第二條，判決如主文。
中      華      民      國      九十三      年    十二    月    十六    日
                                      台灣台中地方法院刑事第二庭
                                          審判長法  官  蔡名曜
                                                法  官  郭書豪
                                                法  官  李添興
右正本證明與原本無異。
如不服本判決，應於判決送達後十日內向本院提出上訴狀，上訴於臺灣高等法院臺中
分院( 須附繕本 )。
                                                書記官
中      華    民      國      九十三      年    十二    月    十六    日
附錄本案論罪科刑法條
電子遊戲場業管理條例第十五條：
未依本條例規定辦理營利事業登記者，不得經營電子遊戲場業。
電子遊戲場業管理條例第二十二條：
違反第十五條規定者，處行為人一年以下有期徒刑、拘役或科或併科新台幣五十萬元
以上二百五十萬元以下罰金。
